【裁判字號】    99,上易,185
【裁判日期】    990406
【裁判案由】    竊盜
【裁判全文】
臺灣高等法院高雄分院刑事判決         99年度上易字第185號
    上  訴  人
    即  被  告  甲○○
上列上訴人因竊盜案件，不服臺灣高雄地方法院98年度易字第10
53號中華民國98年12月31日第一審判決（起訴案號：臺灣高雄地
方法院檢察署98年度偵緝字第1562號），提起上訴，本院判決如
下：
    主  文
上訴駁回。
    事  實
一、甲○○意圖為自己不法之所有，於民國98年1 月24日凌晨4
    時至5 時許，前往過去曾服務，由黃國泰經營、乙○○負責
    現場管理，位在高雄縣梓官鄉○○○路115 號之五金回收廠
    ，利用該廠區夜間無人看守之機會，翻越該廠後門圍牆而進
    入廠區內，徒手竊取電動鑽1 支、堆高機軸心1 支等物（共
    計價值約新臺幣8,800 元）。嗣經乙○○於同日中午12時20
    分許，上工清點工廠物品時，發覺遭竊而報警，並調閱廠區
    監視器畫面後，始循線查悉上情。
二、案經乙○○訴由高雄縣政府警察局岡山分局報請臺灣高雄地
    方法院檢察署檢察官偵查起訴。
    理  由
甲、程序方面：
一、按被告以外之人於偵查中向檢察官所為陳述，除顯有不可信
    之情況者外，得為證據，刑事訴訟法第159 條之1 第2 項定
    有明文。經查，證人即告訴人乙○○、證人即五金回收廠負
    責人黃國泰在檢察官偵查中所為之證述，業經其具結以擔保
    陳述之可信性，且查無何顯不可信之情況，核之上開說明，
    自有證據能力。
二、次按被告以外之人於審判外之言詞或書面陳述，除法律有規
    定者外，不得作為證據；被告以外之人於審判外之陳述，雖
    不符刑事訴訟法第159 條之1 至同條之4 之規定，而經當事
    人於審判程序同意作為證據，法院審酌該言詞陳述或書面陳
    述作成時之情況，認為適當者，亦得為證據。當事人、代理
    人或辯護人於法院調查證據時，知有刑事訴訟法第159 條第
    1 項不得為證據之情形，而未於言詞辯論終結前聲明異議者
    ，視為有前項之同意，刑事訴訟法第159 條第1 項、第159
    條之5 分別定有明文。查本判決所引用之其他各項據以認定
    事實之傳聞性質，被告甲○○及公訴人於原審及本院言詞辯
    論終結前，均不爭執而未曾聲明異議，本院審酌該等言詞及
    書面陳述作成時之情況，並無出於任意性或不正取供，或違
    法或不當情事，且客觀上亦無不可信之情況，堪認為適當，
    揆諸前開說明，依法均有證據能力。
乙、實體方面：
一、訊據上訴人即被告甲○○固坦承有於上開時間、地點，翻越
    圍牆進入該五金回收廠內，並取走電動鑽1 支，惟矢口否認
    有何竊盜犯行，辯稱：電動鑽係伊在離職前，約2 年前跟黃
    國泰買的，且伊沒有拿走堆高機軸心，伊過年時，有以電話
    跟黃國泰聯絡要拿回電動鑽及拆火星塞工具之事宜，黃國泰
    之前有給伊鑰匙，但當天去時，黃國泰已換了大門門鎖，伊
    為了拿回自己的工具，才會翻牆進去取回自己的東西等語。
二、經查：
  (一)被告甲○○於98年1 月24日4 時至5 時許，翻越圍牆進入高
    雄縣梓官鄉○○○路115 號五金回收廠內，取走電動鑽1 支
    等情，業據證人乙○○於警詢及偵查中指證歷歷，且為被告
    所不爭執，復有廠內監視器畫面翻拍照片5 張在警卷第8 頁
    至第10頁可稽，是此部分事實，先予認定。
  (二)被告雖以前詞置辯，惟證人即告訴人乙○○於偵查中結證稱
    ：伊於98年1 月24日12時20分許，準備上工清點物品時，發
    現廠內之電動鑽遭被告竊取，伊與黃國泰都未叫被告回工廠
    拿回先前留下來之工具等語（見98年度偵字第15438 號偵查
    卷(一)第8 頁、98年度偵緝字第1562號偵卷(二)第29頁），核與
    證人即該五金回收廠負責人黃國泰於偵查中結證稱：伊於案
    發前並未聯絡被告取回他的東西，因為被告離開後並未有個
    人物品放在工廠內等語（見98年度偵緝字第1562號偵查卷(二)
    第30頁）；證人黃國泰於原審審理時復到庭結證稱：被告到
    廠區拿的電動鑽並非向伊買的，伊雖然有跟被告通過電話，
    但那是新曆過年前打的，而本案是在農曆過年，新曆過年前
    被告與伊的通話內容並未談到要取回電動鑽的內容，98年1
    月24日被告到廠區取走之電動鑽非被告的，是廠區所有的等
    語（見原審卷(二)第24頁正、反面）相符，足認被告於上開時
    、地取走之電動鑽非屬被告所有，應堪採信。
  (三)又證人即告訴人乙○○於偵查中結證述：伊於清點物品時，
    發現廠內之堆高機軸心遭被告竊取等語（見98年度偵字第15
    438 號偵查卷(一)第8 頁），核與證人黃國泰於原審審理時到
    庭結證稱：被告到廠區拿的推高機軸心非被告的，是廠區所
    有的等語（見原審卷(二)第24頁反面）相符，並有廠內監視器
    畫面翻拍照片5 張附於警卷第8 頁至第10頁可憑，堪認被告
    確有於上開時間、地點，自廠內取走告訴人所有之推高機軸
    心，尚非虛妄。參以被告於知悉廠區大門門鎖已更換後，尚
    執意翻越圍牆進入廠區，且上開電動鑽果係被告所有，亦無
    由於凌晨4 時至5 時許前往取回等情，足認被告於離職後並
    未留有個人物品於廠區內，其係利用該廠區無人看守之機會
    ，翻越圍牆進入廠區竊取非其所有之電動鑽1 支、堆高機軸
    心1 支無訛。
  (四)綜上所述，足見被告上開所辯，純係卸責之詞，委無可採。
    本案事證明確，被告加重竊盜犯行，堪以認定。至被告請求
    傳訊證人丙○○到庭作證，證明系爭物品為其所有一節云云
    。然本院傳訊證人丙○○未到庭，且被告亦於審理時陳述證
    人丙○○表示不願到庭作證等情，本院認本件事證已明，故
    無拘提之必要，核此敘明。
三、核被告甲○○所為，係犯刑法第321 條第1 項第2 款之踰越
    牆垣加重竊盜罪。
四、原判決以被告甲○○罪證明確，因予適用刑法第321 條第1
    項第2 款之規定，並審酌被告前因加重竊盜罪，經本院判處
    有期徒刑6 月，緩刑2 年，現猶在緩刑期間內，有臺灣高等
    法院被告前案紀錄表在卷可按，復犯本件加重竊盜罪，素行
    不佳，且其正值輕壯年，不思以正途獲取財物，為圖不勞而
    獲，竟毀越圍牆進入過去曾服務之廠區行竊，致被害人受有
    財物損害，犯後尚設詞飾卸，未見悔意，及其犯罪之目的、
    動機等一切情狀，量處有期徒刑7 月。其認事用法核無違誤
    ，所處之刑亦屬允當。被告上訴意旨，仍執前詞，否認犯罪
    ，指摘原判決不當，為無理由，應予駁回。
據上論斷，應依刑事訴訟法第368條，判決如主文。
本案經檢察官陳國全到庭執行職務。
中    華    民    國    99    年    4     月    6     日
                  刑事第二庭    審判長法  官  林正雄
                                      法  官  陳啟造
                                      法  官  黃壽燕
以上正本證明與原本無異。
不得上訴。
中    華    民    國    99    年    4     月    6     日
                                      書記官  戴志穎
附錄本判決論罪科刑法條：
中華民國刑法第321 條（加重竊盜罪）
犯竊盜罪而有左列情形之一者，處6 月以上、5 年以下有期徒刑
：
一、於夜間侵入住宅或有人居住之建築物、船艦或隱匿其內而犯
    之者。
二、毀越門扇、牆垣或其他安全設備而犯之者。
三、攜帶兇器而犯之者。
四、結夥三人以上而犯之者。
五、乘火災、水災或其他災害之際而犯之者。
六、在車站或埠頭而犯之者。
前項之未遂犯罰之。

司法院資訊處製作；財團法人民間司法改革基金會備份。
